【裁判字號】    98,親,13
【裁判日期】    981130
【裁判案由】    否認子女
【裁判全文】
臺灣新竹地方法院民事判決                98年度親字第13號
原      告  乙○○
被      告  丙○○  民國○○年.
被  告  兼
法定代理人  丁○○  民國○○年.
上列當事人間請求否認子女事件，本院於民國98年11月17日辯論
終結，判決如下：
    主      文
確認被告丙○○非被告丁○○之子女。
訴訟費用由原告負擔。
    事實及理由
一、原告主張：原告與被告丁○○係於民國（下同）90年 1月11
    日（起訴狀誤載為90年2月11日）結婚，嗣被告於92年7月18
    日離境返回大陸地，後雙方曾協議離婚但並無共識；其後原
    告即與訴外人甲○○同居，惟迄96年7月6日始與被告丁○○
    離婚，嗣原告於97年1月1日生下被告丙○○，是被告丙○○
    並非受胎自被告丁○○，應非被告丁○○之子女，爰提起本
    訴等語，並聲明如主文所示。
二、被告未於言詞辯論期日到場，亦未提出任何書狀作何聲明或
    陳述。
三、得心證之理由：
（一）按父母之一方為臺灣地區人民，一方為大陸地區人民者，
      其與子女間之法律關係，依子女設籍地區之規定，臺灣地
      區與大陸地區人民關係條例第57條定有明文。查原告係
      臺灣地區人民、被告丁○○係大陸地區人民，故關於雙方
      所生子女之法律關係，依上述規定，即應依子女設籍地區
      之規定，而本件子女即被告丙○○設籍地係在臺灣地區，
      是本件自應適用臺灣地區法律，合先敘明。
（二）按從子女出生日回溯第181日起至第302日止為受胎期間，
      又妻之受胎，係在婚姻關係存續中者，推定其所生子女為
      婚生子女，民法第1062條第1項、第1063條第1項定有明文
      。查原告與被告丁○○係於90年1月11日結婚，嗣於94年7
      月29日經本院以93年度婚字第361號判決離婚，並於96年7
      月 6日（戶籍謄本記事欄誤載為96年7月5日離婚）確定，
      而被告丙○○係於97年1月1日出生之事實，業據原告提出
      戶籍謄本為證，並經本院依職權調取前揭離婚事件全卷核
      對無訛在卷可稽，堪信為真。從而被告丙○○之受胎，既
      在前開婚姻關係存續中，應推定被告丙○○為被告丁○○
      之婚生子女。
（三）次按民法第一千零六十三條第一項關於婚生子女的推定，
      如夫妻之一方能證明子女非為婚生子女者，得提起否認之
      訴；前項否認之訴，夫妻之一方自知悉該子女非為婚生子
      女之時起二年內為之，民法第1063條第2、3項亦定有明文
      經查，原告提起本件訴訟係在98年2月20日，而被告丙○○係於97年1月1日出生，是其提起本件訴訟顯未逾法定得
      提起否認之訴之期間。而原告主張被告丙○○並非被告丁○○之子女之事實，業經本院囑託財團法人長庚紀念醫院
      林口分院鑑定後認：(1)不能排除甲○○與丙○○的親子關
      係。(2)累積親子關係係數（CPI）為 173,670.65。就是說
      「甲○○是丙○○的親生父親」這一個可能性與「任何中
      國男人偶然具有是丙○○的親生父親所必須具備的基因半
      型（Obligatory genes）」這一個可能性相比，大約為17
      3,670.65倍。(3)親子關係概率為99.9994%。也就是說甲○○與丙○○之父女關係確定率為99.9994%。因此「甲○○
      是丙○○的親生父親」這一個假設由此次測試已實務上可
      以證實，有該院98年4月29日（98）長庚院法字第371號函
      所附之親子鑑定報告乙紙附卷可稽。準此，被告丙○○既
      係原告與訴外人甲○○所生，應可認被告丙○○非被告丁○○之子女自明。綜上所述，被告丙○○既非被告丁○○
      之子女，原告復於知悉被告丙○○非為婚生子女之時起二
      年內提起本件訴訟，揆諸前開說明，於法洵屬有據，應予
      准許。
四、訴訟費用負擔之依據：民事訴訟法81條第2款。
中    華    民    國    98    年    11    月    30    日
                  家事法庭  法  官  張百見
上正本證明與原本無異
如對本判決上訴，須於判決送達後20日內向本院提出上訴狀。
                            書記官  馮玉玲
中    華    民    國    98    年    11    月    30    日


司法院資訊處製作；財團法人民間司法改革基金會備份。
